---
title: "Comparando mecanismos para jukebox sociais"
output:
    html_document:
    df_print: paged
theme: sandstone
author: "Kleber Tarcísio Oliveira Santos"
---

```{r echo=FALSE, message=FALSE, warning=FALSE}
library(tidyverse)
theme_set(theme_bw())
library(viridis)
library(boot)
library(broom)

knitr::opts_chunk$set(tidy = FALSE,
                      fig.width = 6,
                      fig.height = 5)

```

```{r read }
dados = read_csv(here::here("data/satisfacoes.csv"), 
                 col_types = "cdcc") 

glimpse(dados)
```
```{r echo=TRUE, message=FALSE, warning=FALSE}
baseLine <- filter(dados, scenario == "baseline")

boxplot(baseLine$satisfaction,
main = "Boxplot do cenário BaseLine",
xlab = "Boxplot do cenário BaseLine",
ylab = "Satisfação",
col = "blue",
border = "green",
horizontal = FALSE
)
```

```{r echo=TRUE, message=FALSE, warning=FALSE}
baseLine <- filter(dados, scenario == "skip")

boxplot(baseLine$satisfaction,
main = "Boxplot do cenário skip",
xlab = "Boxplot do cenário skip",
ylab = "Satisfação",
col = "blue",
border = "green",
horizontal = FALSE
)
```

```{r echo=TRUE, message=FALSE, warning=FALSE}
baseLine <- filter(dados, scenario == "combined")

boxplot(baseLine$satisfaction,
main = "Boxplot do cenário combined",
xlab = "Boxplot do cenário combined",
ylab = "Satisfação",
col = "blue",
border = "green",
horizontal = FALSE
)
```

```{r echo=TRUE, message=FALSE, warning=FALSE}
baseLine <- filter(dados, scenario == "up/downvoting")

boxplot(baseLine$satisfaction,
main = "Boxplot do cenário up/downvoting",
xlab = "Boxplot do cenário up/downvoting",
ylab = "Satisfação",
col = "blue",
border = "green",
horizontal = FALSE
)
```

Os boxplots acima nos dão uma clara ideia de que os cenários BaseLine e Skip concentram as suas satisfações com valor até 3. Por outro lado, o cenário up/downvoting possui apenas satisfações acima de 4. Apenas por esses dados, já podemos ter uma certa ideia de como os cenários estão classificados. Entretanto, ainda faremos duas avaliações: Intervalo de Confiança e Teste de Hipótese.

# INTERVALO DE CONFIANÇA

Utilizaremos a seguinte função theta e as funções auxiliares

```{r echo=TRUE, message=FALSE, warning=FALSE}
theta <- function(dados, n = 1:NROW(dados), cenarios = c()) {
  if (length(cenarios) != 0)
    dados <- filter(dados, scenario %in% cenarios)
  
  cenarios <- as.factor(dados$scenario) %>% levels()
  
  agrupado = dados %>%
    slice(n) %>%
    group_by(scenario) %>%
    summarise(mean = mean(satisfaction), .groups = 'drop')
  
  
  b = agrupado %>% filter(scenario == cenarios[1]) %>% pull(mean)
  l = agrupado %>% filter(scenario == cenarios[2]) %>% pull(mean)
  l - b
}
```

```{r echo=TRUE, message=FALSE, warning=FALSE}
addIntervaloConfianca <- function(ic, cenarios) {
  data.frame(
    base_scenario = cenarios[1],
    cenarios = cenarios[2],
    statistic = ic$statistic,
    conf.low = ic$conf.low,
    conf.high = ic$conf.high
  )
}
```

```{r echo=TRUE, message=FALSE, warning=FALSE}
getIntervaloConfianca <- function(df, f, t) {
  df %>%
    filter(scenario %in% f) %>%
    boot(statistic = t,
         R = 4000) %>%
    tidy(conf.level = .95,
         conf.method = "bca",
         conf.int = TRUE)
}

df_comp <- data.frame()
```     
# Início das comparações por Intervalo de Confiança
O nível de satisfação está entre 1 e 5 em todas as comparações a seguir. O intervalo de confiança é 95%.

# baseline x up/downvoting
```{r echo=TRUE, message=FALSE, warning=FALSE}
cenarios = c("baseline", "up/downvoting")
set.seed(1L)
ic <- getIntervaloConfianca(dados, cenarios, theta)
df_comp <- rbind(df_comp, addIntervaloConfianca(ic, cenarios))

ic
```  
# baseline x skip
```{r echo=TRUE, message=FALSE, warning=FALSE}
cenarios = c("baseline", "skip")
set.seed(1L)
ic <- getIntervaloConfianca(dados, cenarios, theta)
df_comp <- rbind(df_comp, addIntervaloConfianca(ic, cenarios))

ic
```
# baseline x combined
```{r echo=TRUE, message=FALSE, warning=FALSE}
cenarios = c("baseline", "combined")
set.seed(1L)
ic <- getIntervaloConfianca(dados, cenarios, theta)
df_comp <- rbind(df_comp, addIntervaloConfianca(ic, cenarios))

ic
``` 

Na comparação baseline x skip, nós percebemos uma diferença média de 0.39, ou seja, ficou entre 0.06 e 0.72.

Na comparação baseline x combined, nós percebemos uma diferença média de 1.91, ou seja, ficou entre 1.57 e 2.25.

Na comparação baseline x up/downvoting, nós percebemos uma diferença média de 2.26, ou seja, ficou entre 1.94 e 2.57.



# Teste de Hipótese
Nesta segunda parte, repetiremos as mesmas comparações feitas anteriormente. Entretanto, utilizaremos Teste de Hipótese. Utilizaremos as seguintes funções auxiliares:

```{r echo=TRUE, message=FALSE, warning=FALSE}
theta_hip <- function(dados, cenarios = c()) {
  if (length(cenarios) != 0)
    dados <- filter(dados, scenario %in% cenarios)
  
  cenarios <- as.factor(dados$scenario) %>% levels()
  
  satisfacoes <- dados %>%
    group_by(scenario) %>%
    summarise(satisfacao = mean(satisfaction), .groups = 'drop')
  
  l <- satisfacoes %>% filter(scenario == cenarios[1]) %>% pull(satisfacao)
  b <- satisfacoes %>% filter(scenario == cenarios[2]) %>% pull(satisfacao)
  
  b - l
}
``` 

```{r echo=TRUE, message=FALSE, warning=FALSE}
theta_emb <- function(d, cenarios = c()) {
  if (length(cenarios) != 0)
    d <- filter(d, scenario %in% cenarios)
  
  cenarios <- as.factor(d$scenario) %>% levels()
  
  satisfacoes <- d %>%
    mutate(scenario_embaralhado = sample(scenario, n())) %>%
    group_by(scenario_embaralhado) %>%
    summarise(satisfacao = mean(satisfaction), .groups = 'drop')
  
  l <- satisfacoes %>% filter(scenario_embaralhado == cenarios[1]) %>% pull(satisfacao)
  b <- satisfacoes %>% filter(scenario_embaralhado == cenarios[2]) %>% pull(satisfacao)
  
  b - l
}
``` 

```{r echo=TRUE, message=FALSE, warning=FALSE}
getGrafico <- function(diffs, theta_hipo, cenarios) {
  tibble(diferenca = diffs) %>%
    ggplot(aes(x = diferenca)) +
    geom_histogram(binwidth = .1,
                   fill = "green",
                   color = "darkslateblue") +
    geom_vline(xintercept = theta_hipo, color = "blue") +
    geom_vline(xintercept = -theta_hipo, color = "blue") +
    labs(title = paste(cenarios[1], cenarios[2], sep = "-")) +
    scale_x_continuous(name = "Diferença") +
    scale_y_continuous(name = "Votos")
}
``` 

# Início das comparações por Teste de Hipótese

```{r echo=TRUE, message=FALSE, warning=FALSE}
cenarios = c("baseline", "up/downvoting")
set.seed(1L)
th_bl_dv <- theta_hip(dados, cenarios = cenarios)
diffs = replicate(4000,{theta_emb(dados, cenarios = cenarios)})
getGrafico(diffs, th_bl_dv, cenarios)
``` 

```{r echo=TRUE, message=FALSE, warning=FALSE}
cenarios = c("baseline", "skip")
set.seed(1L)
th_bl_sk <- theta_hip(dados, cenarios = cenarios)
diffs = replicate(4000,{theta_emb(dados, cenarios = cenarios)})
getGrafico(diffs, th_bl_sk, cenarios)
``` 

```{r echo=TRUE, message=FALSE, warning=FALSE}
cenarios = c("baseline", "combined")
set.seed(1L)
th_bl_cb <- theta_hip(dados, cenarios = cenarios)
diffs = replicate(4000,{theta_emb(dados, cenarios = cenarios)})
getGrafico(diffs, th_bl_cb, cenarios)
``` 

Das 3 análises de Teste de Hipóteses acima apresentadas, apenas BaseLine x Skip está dentro da distribuição de diferença. Portanto, no caso BaseLine x Skip não podemos rejeitar a hipótese nula. Nas outras duas apresentações, há uma recomendação estatística para rejeitar a hipótese nula.

# CONSIDERAÇÕES FINAIS

Apesar dos resultados do Teste de Hipótese, não podemos afirmar com 100% de certeza que esse teste de hipótese reflete a realidade, pois poderíamos estar cometendo erros do Tipo I ou do Tipo II. No caso BaseLine x Skip podemos cometer um erro do Tipo II. Nos outros dois casos, podemos estar cometendo um erro do I.

O cenário BaseLine x Skip estão parecidos tanto na análise do Intervalo de Confiança quanto na análise do Teste de Hipótese. As avaliações desses dois cenários foram as mais baixas.

O cenário up/downvoting é o que possui as satisfações mais altas.
